臺灣高等法院刑事判決　　　　　　　　 96年度上易字第984號
上　訴　人　臺灣士林地方法院檢察署檢察官
被　　　告　甲○○
上列上訴人因被告竊盜案件，不服臺灣士林地方法院96年度易字
第228號，中華民國96年3月19日第一審判決（起訴案號：臺灣士
林地方法院檢察署96年度偵字第73號），提起上訴，本院判決如
下：
    主  文
上訴駁回。
    事  實
一、甲○○曾於民國89年間因偽造有價證券案，經原法院判處有
    期徒刑1年10月確定；又因加重竊盜案，經原法院判處有期
    徒刑10月確定，上開二罪經定應執行有期徒刑為2年7月，於
    94年11月10日縮短刑期假釋出監並付保護管束，縮刑期滿日
    為95年5月27日，假釋期滿未撤銷假釋視為執行完畢；再於
    95年間因竊盜案件，經臺灣臺北地方法院判處有期徒刑7月
    ，詎其仍不知悔改，於95年11月16日上午11時30分，由甲○
    ○騎乘向不知情之友人陳右浚借得之車號EES-252號輕型機
    車，搭載不詳姓名，綽號「阿文」之成年男子（下稱「阿文
    」），同至臺北縣淡水鎮○○街○段177巷52弄15號旁之樓梯
    間，見該樓梯間大門開啟未閉，認有機可乘，竟與「阿文」
    共同基於意圖為自己不法之所有之犯意聯絡，推由「阿文」
    在上開機車上等候接應，甲○○則下車推門入內，徒手竊取
    康家興所有（侵入住宅部分未據告訴），置於該樓梯間之價
    值約新臺幣（下同）1,000元之電線1袋得手。嗣甲○○、「
    阿文」2人雖欲變賣竊盜得手之電線1袋，然因無銷贓之管道
    致未能變現，遂將上揭竊得之電線棄置於臺北縣淡水鎮○○
    路○段旁之垃圾子母車內。嗣經警方調閱村里監視器攝錄甲
    ○○及綽號「阿文」之成年男子行竊畫面後，始循線偵悉上
    情。
二、案經臺北縣政府警察局淡水分局報告臺灣士林地方法院檢察
    署檢察官偵查起訴，甲○○於原審準備程序期日就被訴事實
    為有罪之陳述，經原審告知簡式審判程序之旨，並聽取當事
    人之意見後，原審合議庭裁定由受命法官獨任進行簡式審判
    程序。
    理  由
壹、程序方面：
    按簡式審判程序之證據調查，不受刑事訴訟法第159條第1項
    之限制，同法第273條之2定有明文，是依上開規定，於行簡
    式審判程序之案件，被告以外之人於審判外之陳述，除有其
    他不得作為證據之法定事由外，應認具有證據能力。查本案
    證人即告訴人康家興及證人陳右浚於警詢中所為陳述，雖係
    被告以外之人於審判外之陳述，惟因本案採行簡式審判程序
    ，復無其他不得做為證據之法定事由，揆諸首揭說明，應認
    具有證據能力。
貳、實體方面：
一、上揭犯罪事實，業據被告甲○○於原審及本院審理時均坦承
    不諱，核與證人即告訴人康家興於警詢時所證述之失竊情節
    大致相符，並有現場監視器翻拍照片共3幀（見偵字73號卷
    第23頁至第24頁）在卷可稽，足認被告之自白與事實相符，
    自可採為認定事實之基礎。本件事證明確，被告犯行洵堪認
    定，應依法論科。
二、核被告所為，係犯刑法第320條第1項之普通竊盜罪。被告與
    不詳姓名，綽號「阿文」之成年男子間，有犯意聯絡及行為
    分擔，為共同正犯。查被告有如事實欄所載之犯行及執行情
    形，有本院被告前案紀錄表一份附卷為憑，其受有期徒刑之
    執行完畢後，5年內再故意犯本件有期徒刑以上之罪，為累
    犯，應依刑法第47條第1項加重其刑。
三、原審基於上述理由，因依刑法第28條、第320條第1項、第47
    條第1項各規定，於審酌被告正值青壯，不思進取，卻屢犯
    竊盜罪，有臺灣高等法院被告前案紀錄表附卷可憑，素行非
    佳，甫執行完畢出監未久，即再為本件竊盜犯行，足見仍不
    知尊重他人法益；惟念其竊得財物價值非鉅，暨其犯罪後業
    已坦承犯行，態度尚稱良好等一切情狀，量處有期徒刑6月
    ，並依刑法第41條第1項、刑法施行法第1條之1諭知係如易
    科罰金之折算標準。核其認事用法，俱無違誤，量刑亦甚允
    洽。公訴人上訴意旨略以：被告於原審時供稱係因「阿文」
    知悉上開處所有物品可竊取，足見被告係事前預謀為本件竊
    盜犯刑，而非如原審所認係臨時起意所為，指摘原判決量刑
    過輕云云，惟查：被告於原審時係供稱係「阿文」提議去竊
    取等語，並未供稱「阿文」知悉上開處所有東西可竊取，公
    訴人執此爭辯，顯屬無據。況被告與「阿文」竊取上開電線
    得手後，因無銷贓之管道致未能變現，而將上揭竊得之電線
    棄置於臺北縣淡水鎮○○路○段旁之垃圾子母車內，衡情渠
    等若係事前預謀為本件竊盜犯刑，自當已覓得銷贓管道，斷
    無事後因無銷贓之管道致未能變現，而將上揭竊得之電線棄
    置之理。公訴人上訴意旨，任意指摘原判決不當，為無理由
    ，應予駁回。
據上論斷，應依刑事訴訟法第368條，判決如主文。
本案經檢察官黃柏齡到庭執行職務。
中　　華　　民　　國　　96　　年　　6 　　月　　6 　　日
　　　　　　　　　刑事第十九庭審判長法　官  尤豐彥
　　　　　　　　　　　　　　　　    法　官  宋  祺
　　　　　　　 　 　　　　　　　　　法　官  黃金富
以上正本證明與原本無異。
不得上訴。
                                    書記官  楊秋鈴
中　　華　　民　　國　　96　　年　　6 　　月　　6 　　日
附錄本案論罪科刑法條之依據：
中華民國刑法第320條第1項
（普通竊盜罪、竊佔罪）
意圖為自己或第三人不法之所有，而竊取他人之動產者，為竊盜
罪，處5年以下有期徒刑、拘役或5百元以下罰金。
